【裁判字號】    94,易,1461
【裁判日期】    950420
【裁判案由】    傷害
【裁判全文】
臺灣彰化地方法院刑事判決              94年度易字第1461號
公  訴  人  臺灣彰化地方法院檢察署檢察官
被      告  甲○○
上列被告因傷害案件，經檢察官提起公訴（94年度偵字第7844號
），本院判決如下：
    主  文
甲○○傷害人之身體，處拘役貳拾日，如易科罰金，以參佰元折
算壹日。
    事  實
一、甲○○與乙○○係朋友關係，2人於民國94年8月23日（起訴
    書誤載為26日）23時許，在彰化縣大城鄉○○村○○路50之
    1號某加油站旁檳榔攤內與友人丙○○共同飲酒，席間乙○○因拒絕甲○○之邀飲，甲○○乃將其酒杯潑向乙○○，雙
    方因而起衝突，甲○○隨即並基於傷害他人身體之犯意，與
    乙○○發生扭打，致乙○○受臉部擦傷及唇部擦傷（起訴書
    誤載為頭部外傷）等傷害。
二、案經被害人乙○○訴由彰化縣警察局二林分局報請臺灣彰化
    地方法院檢察署檢察官偵查起訴。
    理  由
一、本件有關以下所引用之被告以外之人於審判外之言詞或書面
    陳述，依刑事訴訟法第一百五十九條之五之規定，均具有證
    據能力，合先敘明。
二、訊據被告甲○○固坦承於上開時、地與告訴人乙○○飲酒後
    因故發生衝突，並進而發生扭打等情事，惟矢口否認有何傷
    害犯行，辯稱：伊向告訴人潑酒後，告訴人拿酒瓶要打伊，
    之後，告訴人手中酒瓶被搶下，伊即與告訴人發生扭打，隨
    即丙○○將伊推出檳榔攤外，告訴人拿酒瓶追出，並於揮打
    伊時，因伊即時閃避，告訴人不慎打到自己，伊不清楚告訴
    人臉部擦傷如何造成，伊事實上並未打告訴人云云。經查：
    告訴人因拒絕被告之邀飲，遭被告潑酒後，雙方發生扭打之
    事實，除據被告供認在卷外，且經證人丙○○於偵查中及本
    院審理時結證無誤，證人丙○○於本院審理中並證稱：「我
    看到被告和乙○○倒在地上，抱在一起，我上前將他們拉開
    ，將甲○○推出屋外，我跟乙○○說算了，他跟我說如何算
    了，並且將血吐到我臉上，我看到他嘴角流血」等語，堪信
    被告與告訴人扭打過程中，告訴人確已受到傷害，且該傷害
    既係於證人丙○○將被告推出檳榔攤外前即已發生，自非被
    告所辯稱係告訴人追出檳榔攤外時不慎以酒瓶打到自己所造
    成云云，況本院經函調告訴人於衝突後送醫救治之病歷，告
    訴人當時確受有臉部擦傷及唇部擦傷之傷害，有財團法人彰
    化基督教醫院二林分院函送之病歷資料在卷可稽（至該院事
    後所開具之診斷證明書，雖記載告訴人係受有臉部擦傷及「
    頭部外傷」，惟本院經再函詢上開醫院後，確認告訴人當時
    僅受有臉部擦傷及唇部擦傷，頭部其他部位並無外傷，有該
    院回函1紙在卷足憑），則被告確有傷害之犯行，至堪認定
    ，其辯稱事實上並未打告訴人云云，洵非可採。至告訴人指
    訴伊係遭被告先以酒瓶打傷嘴角，嗣再以酒瓶敲擊頭部云云
    ，除為被告所否認外，且衡以證人丙○○之證詞，伊於雙方
    衝突之際，並未見被告曾持酒瓶，再徵諸財團法人彰化基督
    教醫院二林分院檢送之告訴人病歷資料及歷次函件，告訴人
    頭部確無外傷，徒憑其所受之臉部及唇部擦傷之傷勢，尚不
    足以推論係遭被告以酒瓶毆傷，是告訴人上開指訴，既無相
    當之證據足以支持，本院當難執為不利被告之認定，附此敘
    明。從而，本件事證明確，被告傷害犯行，堪以認定。
三、核被告所為，係犯刑法第277條第1項之傷害罪。爰審酌被告
    尚無不良素行（有臺灣高等法院被告前案紀錄表1紙可按）
    、犯罪之動機、目的、行使之手段、告訴人所受之傷害程度
    、被告犯罪後之態度，暨被告犯後迄今尚未與告訴人和解，
    賠償其損害等一切情狀，量處如主文所示之刑，並諭知易科
    罰金之折算標準，以示儆懲。
據上論斷，應依刑事訴訟法第299條第1項前段，刑法第277條第
1項、第41條第1項前段，罰金罰鍰提高標準條例第1條前段、第
2條，判決如主文。
本案經檢察官高如應到庭執行職務。
中    華    民    國    95    年    4     月    20    日
                  刑事第二庭  審判長法  官  王義閔
                                    法  官  李雅俐
                                    法  官  鄭舜元
以上正本證明與原本無異。
如不服本判決，應於判決送達後10日內，向本院提出上訴狀（ 須
附繕本 ）。
告訴人或被害人對於判決如有不服具備理由請求檢察官上訴者，
其上訴期間之計算係以檢察官收受判決正本之日期為準。
中    華    民    國    95    年    4     月    24    日
                                    書記官  詹國立
中華民國刑法第277條
(普通傷害罪)
傷害人之身體或健康者，處 3 年以下有期徒刑、拘役或 1 千元
以下罰金。
犯前項之罪因而致人於死者，處無期徒刑或 7 年以上有期徒刑；
致重傷者，處3年以上10年以下有期徒刑。


司法院資訊處製作；財團法人民間司法改革基金會備份。
